# 请教陈版及各位大佬，销售收入的一揽子交易判断及会计处理

提问人：zhangyefan 时间：2022-07-28 17:37:04
请教大佬们！，公司为影视行业。
业务流程：公司将外购的影视版权（成本 100 万）授权给电视台，电视台给予公司广告播放权（再无其他对价），由公司自己去拉广告，获得100%广告收益。
目前公司是按照两项业务处理：
一是版权贸易业务：购买版权 100 万，确认版权营业成本，授权给电视台确认版权营业收入 150 万。
二是广告业务收入：电视台给予广告播放权为广告成本 150 万，拉广告获取收益 120 万，亏损 30 万。
我们认为，应该进行合同合并，这是属于一揽子交易。
会计处理：版权计入无形资产，在授权期限内按照各年预测收入情况的比例摊销，广告收入按照实际播放时点一次性确认收入。
问题：是否属于一揽子交易，会计处理是否正确，感谢！

回答人：chenyiwei
首先要明确：此处的版权授权有无实际意义，即电视台对于受让（被授权）的版权有无完全自主的使用控制权，这是确认版权贸易收入的前提（同时还需考虑收入确认应采用总额法还是净额法的问题）。
在版权贸易具有商业实质的情况下，电视台授予广告播放权作为对价，属于非现金对价。应按该项广告播放权（无形资产）的公允价值计量对应的版权贸易收入。
后续获取广告收入，也应分析是采用总额法还是净额法确认收入。如果版权贸易和广告收入都适用总额法，则相当于确认两次收入和成本（其中广告收入的成本包含无形资产摊销额）。